! Divvun & Giellatekno - open source grammars for Sámi and other languages
! Copyright © 2000-2010 The University of Tromsø & the Norwegian Sámi Parliament
! http://giellatekno.uit.no & http://divvun.no
!
! This program is free software; you can redistribute and/or modify
! this file under the terms of the GNU General Public License as published by
! the Free Software Foundation, either version 3 of the License, or
! (at your option) any later version. The GNU General Public License
! is found at http://www.gnu.org/licenses/gpl.html. It is
! also available in the file $GTHOME/LICENSE.txt.
!
! Other licensing options are available upon request, please contact
! giellatekno@hum.uit.no or divvun@samediggi.no


LEXICON Neg

+V+Neg+Prs+Sg1:эмм K ;
+V+Neg+Prs+Sg2:эгк K ;
+V+Neg+Prs+Sg3:эйй K ;
+V+Neg+Prs+Pl1:ебпь K ;
+V+Neg+Prs+Pl2:ебпе K ;
+V+Neg+Prs+Pl3:ев K ;
+V+Neg+Prs+Impers:едтҍ K ;
+V+Neg+Imp+Sg:е̄ль K ;
+V+Neg+Imp+Pl:е̄лле K ;

LEXICON Verb

Neg ;

! the simplest verb class (without any paradigmatic stem alternations)
! comprises most verbs from Kurutch's classes II, III, and IV
! in MR's analysis, this is "class II" (out of three classes) 
! [not important here, but these are derived verbs with three-syllabic stems historically; the vocalism of the second syllable is syncopated; that's why the consonantism looks odd (-бш- -рьйх- …) and doosn' undergo stem gradation]

! (phonologically) the rules are the following:
! 1. replace the infinitive suffix /-e/ with the respective inflectional suffix, except in:
! --> +V+Prs+Sg3
! --> +V+Pst+Sg3
! --> +V+Imp+Sg
! 2. replace the infinitive suffix /-e/ with the suffix /-t/ in:
! --> +V+Prs+Sg3
! --> +V+Pst+Sg3
! --> +V+Imp+Sg
! 3. insert the infix /-a-/ before the last consonant in:
! --> +V+Prs+Sg3
! 4. insert the infix /-e-/ before the last consonant in:
! --> +V+Pst+Sg3
! --> +V+Imp+Sg
! unfortunately, these rules become much more complicated in the cyrillic orthography…

!шоабшэ:шоабаш:шоабэш 1_EPH "любить / love" ;

! Indicative non-past
+V+Prs+Sg1:шоабша K ;
+V+Prs+Sg2:шоабшак K ;
+V+Prs+Sg3:шоабашт K ;
+V+Prs+Pl1:шоабшэпь K ;
+V+Prs+Pl2:шоабшэбпе K ;
+V+Prs+Pl3:шоабшэв K ;

+V+IMPERS+Prs:шоабшэтҍ K ; ! I don't know how to gloss "impersonal" [MR]

! Indicative past
+V+Pst+Sg1:шоабшэ K ;
+V+Pst+Sg2:шоабшэк K ;
+V+Pst+Sg3:шоабэшт K ;
+V+Pst+Pl1:шоабшэмь K ;
+V+Pst+Pl2:шоабшэтҍ K ;
+V+Pst+Pl3:шоабшэнҍ K ;

+V+IMPERS+Pst:шоабшэнҍ K ;

! Imperative singular
+V+Imp+Sg:шоабэшт K ; ! formally similar to 3sg.pst

! Imperative plural
+V+Imp+Sg:шоабшэгкэ K ;

! Connegative non-past ! I don't know how to gloss "connegative" [MR]
+V+ConnegPrs:шоабэшт K ; ! formally similar to 3sg.pst

! Connegative past 
+V+ConnegPst:шоабшма K ; ! formally similar to perfect perticiple

!кырьйхэ:кырьяһ:кырьеһ "писать / write" ; !kyr'jhe:kyr'jah:kyr'jeh

! Indicative non-past
+V+Prs+Sg1:кырьйха K ;
+V+Prs+Sg2:кырьйхак K ;
+V+Prs+Sg3:кырьяһт K ;
+V+Prs+Pl1:кырьйхэпь K ;
+V+Prs+Pl2:кырьйхэбпе K ;
+V+Prs+Pl3:кырьйхэв K ;

+V+IMPERS+Prs:кырьйхэтҍ K ; ! I don't know how to gloss "impersonal" [MR]

! Indicative past
+V+Pst+Sg1:кырьйхэ K ;
+V+Pst+Sg2:кырьйхэк K ;
+V+Pst+Sg3:кырьеһт K ;
+V+Pst+Pl1:кырьйхэмь K ;
+V+Pst+Pl2:кырьйхэтҍ K ;
+V+Pst+Pl3:кырьйхэнҍ K ;

+V+IMPERS+Pst:кырьйхэнҍ K ;

! Imperative singular
+V+Imp+Sg:кырьеһт K ; ! formally similar to 3sg.pst

! Imperative plural
+V+Imp+Sg:кырьйхэгкэ K ;

! Connegative non-past ! I don't know how to gloss "connegative" [MR]
+V+ConnegPrs:кырьеһт K ; ! formally similar to 3sg.pst

! Connegative past 
+V+ConnegPst:кырьйхма K ; ! formally similar to perfect perticiple

!вāннҍцлэ:вāннҍцалт:вāннҍцэлт "пойти / go (a little bit) / vázzilit" ; 

! Indicative non-past
+V+Prs+Sg1:вāннҍцла K ;
+V+Prs+Sg2:вāннҍцлак K ;
+V+Prs+Sg3:вāннҍцалт K ;
+V+Prs+Pl1:вāннҍцлэпь K ;
+V+Prs+Pl2:вāннҍцлэбпе K ;
+V+Prs+Pl3:вāннҍцлэв K ;

+V+IMPERS+Prs:вāннҍцлэтҍ K ; ! I don't know how to gloss "impersonal" [MR]

! Indicative past
+V+Pst+Sg1:вāннҍцлэ K ;
+V+Pst+Sg2:вāннҍцлэк K ;
+V+Pst+Sg3:вāннҍцэлт K ;
+V+Pst+Pl1:вāннҍцлэмь K ;
+V+Pst+Pl2:вāннҍцлэтҍ K ;
+V+Pst+Pl3:вāннҍцлэнҍ K ;

+V+IMPERS+Pst:вāннҍцлэнҍ K ;

! Imperative singular
+V+Imp+Sg:вāннҍцэлт K ; ! formally similar to 3sg.pst

! Imperative plural
+V+Imp+Sg:вāннҍцлэгкэ K ;

! Connegative non-past ! I don't know how to gloss "connegative" [MR]
+V+ConnegPrs:вāннҍцэлт K ; ! formally similar to 3sg.pst

! Connegative past 
+V+ConnegPst:вāннҍцла K ; ! formally similar to perfect perticiple, but note the alternative suffix ~/-a/ (not /-ma/)

! Verb classes according to Kuruch p. 551
! 1. class (ending in long consonant)
по̄ррэ:по̄рр 1 "ест, кушать";
е̄лле:е̄лл 1 "жить" ;
о̄дзэ:о̄дэ 1 "искать" ;
уссэ:усс 1 "собирать" ;

! 2. class (ending in long + short consonant)
па̄шшьтэ:па̄шшьт 2 "жарить" ;
аббрэ:аббр 2 "идти - о дожде" ;
не̄сськэ:не̄сськ 2 "скоблить" ;
са̄ррнэ:са̄ррн 2 "говорить" ;

! 3. class (ending in long + short consonant)
тӯййшэ:тӯййш 3 "строить" ;
суввдэ:суввд 3 "дымить" ;
кӯссьхэ:кӯссьх 3 "угощать" ;
сугклэ:сугкл 3 "начать грести" ;

! 4. class (ending i CC)
шурьнэ:шурьн 4 "увеличить" ;
суэлнэ:суэлн 4 "воровать" ;
сухтэ:сухт 4 "заставить грести" ;
поҏтэ:поҏт 4 "кормить" ;
ёҏтэ:ёҏт 4 "уронить" ;
пэӆтэ:пэӆт 4 "пугать" ;

! 5. class (C:CC and CCC)
аббръэ:аббръ 5 "пойти - о дожде" ;
а̄ввтлэ:а̄ввтл 5 "погреть" ;
а̄ррьвдэ:а̄ррьвд 5 "угадать" ;
кырьйхэ:кырьйх 5 "писать" ;

! 6. class
огкнушшэ:огкнушш 6 "застыдиться" ;
ро̄бхушшэ:ро̄бхушш 6 "работать" ;
вуаллктэллэ:вуаллктэлл 6 "бросать" ;

! 7. class (GCC)
а̄ммьсассьтэ:а̄ммьсассьт 7 "завнуть" ;
оаввнэннтэ:оаввнэннт 7 "открываться" ;

